# 请教陈版：低价授予职工股票，锁定期三年后可转让。此类股份支付递延所得税问题

提问人：sunzbshiye 时间：2018-03-14 10:06:14
话说，如果是职工授予日即低价拿到股票，服务 3 年方可解限售，那么三年里确认的管理费用，是否形成暂时性差异？ 我理解， 3年后解限售，应当区分高价转让给第三方还是公司回购。如果是转让给第三方，那么转让差价跟公司没有关系，相关差额不会在公司所得税前抵扣，由此公司前三年的管理费用作为税会永久性差异，如果是公司回购，则公司支付的回购款可税前抵扣，抵扣金额为回购价与成本价差额，于是前三年的管理费用作为暂时性差异。 但你在 3 年内并不知道员工到时候是转让第三方还是选择由公司回购，因此到底是永久性还是暂时性都不确定。 实际应该如何操作，还请陈版指点。

回答人：chenyiwei
这个问题首先取决于企业所得税方面如何进行税务处理。目前我个人尚未查到相关规定，请税务专业人士补充。 如果最终处理是参照国家税务总局 2012 年 18 号公告，在解锁时按照被解锁的股票在解锁日的公允价值减去认购价格作为费用扣除，则我理解对递延所得税资产的确认和计量也可以参照《计学撮要 2013 》中的相关专题说明。